【裁判字號】    89,易,2810
【裁判日期】    890930
【裁判案由】    傷害
【裁判全文】
台灣台中地方法院刑事判決                        八十九年度易字第二八一號
    公  訴  人  台灣台中地方法院檢察署檢察官
    被      告  乙○○
右列被告因傷害案件，經檢察官提起公訴（八十九年度偵字第一二六七四號），本院
判決如左：
    主  文
乙○○無罪。
    理  由
一、公訴意旨係以：被告乙○○於民國八十九年一月十一日夜間十時三十分許，在台
    中市中山公園內，與甲○○彼此間就是否有以隱形攝影機偷拍他人隱私問題發生
    糾葛，雙方不歡而散，於甲○○正欲離去時，詎被告竟夥同真實姓名待查之男子
    三、四名基於傷害之犯意聯絡，分別出手攻擊甲○○身體胸部、頭部、背部等部
    位，致甲○○因之受有左額部腫脹、左脥部瘀腫、鼻樑紅腫，上唇腫脹、右頸部
    擦傷、右耳擦傷、右手掌腫脹、右上臂擦傷、前腹壁擦傷、右腰部擦傷、右膝
    擦傷、右足後根瘀腫等傷害，因認被告涉有刑法第二百七十七條第一項之傷害罪
    嫌。
二、按犯罪事實應依證據認定之，無證據不得推定其犯罪事實。又不能證明被告犯罪
    者，應諭知無罪之判決，刑事訴訟法第一百五十四條、第三百零一條第一項分別
    定有明文。另按認定不利於被告之事實，須依積極證據，苟積極證據不足為不利
    於被告事實之認定時，即應為有利於被告之認定，更不必有何有利之證據；再按
    事實之認定，應憑證據，如未能發現相當證據，或證據不足以證明，自不得以推
    測或擬制之方法，以為裁判基礎；又按告訴人之告訴係以使被告受刑事訴追為目
    的，是其陳述是否與事實相符，仍應調查其他證據以資審認；末按被害人之陳述
    如無瑕疵，且就其他方面調查又與事實相符，固足採為科刑之基礎，倘其陳述尚
    有瑕疵，而在未究明前，遽採為論罪科刑之根據，即難認為適法，最高法院分別
    著有三十年上字第八一六號判例、四十年台上字第八六號判例、五十二年台上字
    第一三ＯＯ號判例、六十一年台上字第三Ｏ九九號判例可資參照。
三、本件公訴人認被告涉有前開傷害犯行，無非係以告訴人甲○○之指述、告訴人提
    出之診斷證明書一紙，及認苟被告未為共同傷害犯行，告訴人豈會平白無故控訴
    等為其論據。惟訊據被告乙○○堅決否認其有前開傷害犯行，辯稱：伊本身從事
    電腦生意，根本不認識告訴人，亦不曾以隱形攝影機拍攝告訴人，亦未夥同他人
    共同毆打告訴人，告訴人為何指伊共同傷害，伊實在不知情等語。
四、經查：
（一）本件告訴人係於八十九年一月十五日向台灣台中地方法院檢察署申告，表示欲
      告「郭詞清」傷害，並指稱：因伊發現「郭詞清」以針孔攝影機偷拍別人，所
      以「郭詞清」於八十九年一月十一日晚上在中山公園用鐵槌打伊；嗣告訴人於
      八十九年三月二十九日偵查供稱：伊在三年前曾住在被告家對面，被告不讓伊
      生存，所以於八十九年一月間用鐵棒打伊，當時共有三個人打伊，有的用手，
      有的用腳，有的用鐵槌打伊，被告是出手打伊等語；告訴人另於八十九年八月
      三十日本院審理時陳稱：伊於八十六年間租房子住在被告旁邊，發現被告用很
      大台之攝影機拍攝伊住處二樓及三樓，之後伊覺得被告之聲音隨時在伊耳旁，
      八十九年一月十一日伊在公園睡覺，有三、四人毆打伊後醒來，被告是用手打
      伊及用腳踢伊，另一人拿鐵槌打伊等語。
（二）由前開告訴人之供述觀之，告訴人先前不僅弄錯被告姓名，且其就被告係以針
      孔或大型攝影機拍攝？案發時係一人或三、四人共同毆打？被告係以鐵槌毆打
      或以手腳毆打？等情，前後指述不一。又告訴人自承其與被告未曾交談過，且
      在警員搜索被告住處前並不知被告之真實姓名，衡情若被告確曾於八十六年間
      以攝影機拍攝告訴人租處，告訴人當時發現後，倘感覺隱私權受到侵犯，則大
      可親往被告住處理論，惟告訴人卻不為此，顯與常情有違。且如告訴人所稱於
      八十六年間即發現被告不法拍攝之事，則告訴人在未質問被告之情形下，被告
      並無動機於三年後夥同他人共同毆打告訴人。再告訴人又謂其於八十六年間即
      搬離被告住處旁，其與被告未曾正式謀面及交談，則告訴人於八十九年一月夜
      間睡覺時，竟能輕易指認係遭被告毆打，亦有背常情。
（三）告訴人於偵查時另供陳：伊朋友丙○○有看到被告於八十九年一月十一日在公
      園打伊云云。然證人丙○○於偵審時到庭證稱：告訴人於八十九年一月十一日
      晚上在省立醫院打電話給伊，說他被人打傷住院，伊後來到醫院看他時，他已
      經出院，再到公園找他時，他告訴伊說有三、四個人打他，並沒有說是被何人
      打傷，也沒說是什麼原因打他，告訴人被打時伊並不在場等語。可知證人丙○
      ○並未在場目睹告訴人遭人毆打之情形，是其證詞，尚難採為不利於被告之證
      據。復查本件經告訴人申告後，檢察官於八十九年二月二十二日核發搜索票至
      台中市○○路○段一八三巷一號被告住處搜索，並未搜得攝影器材或其他不法
      事證，有搜索扣押證明筆錄一份在卷可稽，且經證人即執行搜索之警員楊佰祿
      到庭證稱無誤，是告訴人指述被告曾以隱形攝影機偷拍他人乙節，尚無證據足
      資證明。
（四）被告曾為億鎧貿易有限公司負責人，目前該公司係由其子郭肇基經營等情，業
      經被告提出公司變更登記事項卡影本二份、經濟部公司執照影本一份及戶口名
      簿影本一份等附卷可憑，足見被告係有正當工作之人。又被告前無任何不良前
      科紀錄，素行尚佳，亦有台灣高等法院被告全國前案紀錄表一份在卷可查。故
      本件告訴人之受傷，是否被告夥同他人毆打所致，及被告是否有毆打告訴人之
      動機，均值存疑。
五、綜上所述，本件告訴人之指述存有極多瑕疵，且本件又無其他確切證據足資證明
    被告有傷害之犯行，是自不能僅以告訴人有瑕疵之指述及提出之傷單，即遽認被
    告有前開傷害犯行。此外，本件復查無其他積極證據足資認定被告有傷害犯行，
    被告之犯罪尚屬不能證明，揆諸前揭法條及判例意旨，自應為被告無罪之諭知，
    以昭審慎。
據上論斷，應依刑事訴訟法第三百零一條第一項，判決如主文。
中      華      民      國    八十九    年      九      月     三十     日
                                    臺灣臺中地方法院刑事第六庭
                                        法  官  張  靜  琪
右正本證明與原本無異。
如不服本判決，應於送達後十日內向本院提出上訴狀(須附繕本)，上訴於台灣高等法
院台中分院。
                                        書記官
中      華      民      國    八十九    年      九      月     三十     日


司法院資訊處製作；財團法人民間司法改革基金會備份。
